【裁判字號】    97,交聲,70
【裁判日期】    970627
【裁判案由】    違反道路交通管理處罰條例聲明異議
【裁判全文】
臺灣新竹地方法院交通事件裁定          97年度交聲字第70號
移
聲明異議人
即受處分人  甲○○
上列受處分人因違反道路交通管理處罰條例案件，對於交通部公
路總局新竹區監理所新竹市監理站於民國97年01月18日所為之竹
監新三字第裁51-ＧＤ0000000號違反道路交通管理事件裁決書，
聲明異議，本院裁定如下：
    主  文
異議駁回。
    理  由
一、按受處分人，不服第 8條主管機關所為之處罰，得於接到裁
    決書之翌日起20日內，向管轄地方法院聲明異議；又交通法
    庭認為聲明異議無理由者，應以裁定駁回之，道路交通管理
    處罰條例第87條第1 項、道路交通案件處理辦法第19條，分
    別定有明文。
二、原裁決書理由略以：本件聲明異議人即受處分人甲○○駕駛
    所有之車號HTD─871號重型機車於民國96年1月25日下午3時
    15分許，在臺中市○○路火車站前闖紅燈直行，為臺中市警
    察局第一分局警員當場攔停填掣中市警交字第ＧＤ 0000000
    號舉發違反道路交通管理事件通知單，舉發受處分人「闖紅
    燈（直行）」之違規情事，並於收受通知聯者簽章處加註：
    「對路不熟、拒簽」。異議人於收受該舉發通知單後，不服
    舉發，於同年2月9日向交通部公路總局新竹區監理所新竹市
    監理站提出陳述，經轉請原舉發單位即臺中市警察局第一分
    局調查結果，認該舉發並無不當之處，原處分機關遂於97年
    1 月18日以受處分人甲○○違反道路交通管理處罰條例第53
    條第1 項之規定，裁處罰鍰新臺幣（下同）1千8百元整，並
    依第63條第1項第3款（原裁決書漏載第3款）記違規點數3點
    等語。
三、聲明異議意旨略以：受處分人即聲明異議人主張其當日並無
    闖紅燈，警方僅靠自己一人肉眼的判斷，完全無任何科學證
    據，且在現場多次與警方溝通，但警員仍然不相信，硬要開
    罰單，異議人只能以不簽罰單做為抵抗云云。
四、按，汽車駕駛人行經有燈光號誌管制之交叉路口闖紅燈者，
    處1千8百元以上5千4百元以下罰鍰，並記違規點數3 點，道
    路管理處罰條例第53條第1項、第63條第1項第3 款分別定有
    明文。經查，異議人雖否認有本件違規之情事，惟經本院合
    法通知其於97年03月14日到院陳述，經異議人同居人熊麗玫
    （註明為：姨）簽收後，其無正當理由不到庭，有本院送達
    證書一份在卷可參；然，經傳訊證人即當日取締本件之警員
    乙○○，其於本院訊問時具結證稱：「當時我是站在建國路
    與火車站前，就是庭呈照片第3頁第1張，編號5 的照片，國
    光客運旁邊這裡，我當時就是站在這裡，我的目光就是周圍
    看，異議人的機車是在我照片的對面，異議人就是從照片上
    有巴士要過來的方向，異議人從中正路（兩棟大樓中間的路
    ）要左轉過來，異議人眺望火車站，並沒有專心騎車，第 2
    頁的第 1張照片就是異議人來的方向，異議人從中正路轉過
    來要到建國路的時候，異議人停在邊線上，異議人沒有停在
    待轉區裡面，異議人一下就往我站的位置衝過來，我就把異
    議人攔下來，告訴異議人他闖了火車站出口處的紅綠燈，異
    議人質疑他那裡闖紅燈，異議人聲音很大，我跟異議人解釋
    的時候，我還有看一下紅綠燈，還在紅燈中，照片第 2張下
    方左邊太陽堂左邊巴士前就是中正路，照片右邊有行人走路
    的紅綠燈就是我剛才提到火車站出口的紅綠燈，異議人闖的
    就是照片中計程車前的紅綠燈，計程車是要往前走，異議人
    跟計程車同一方向，就闖紅燈跑到我前面。」等語，兩方說
    詞顯有不同。衡情，聲明異議人就其所辯解之上開內容並未
    提出如何確切之證據加以佐證，而證人乙○○身為警察人員
    ，為依法令從事交通秩序維護工作之人，對違規行為人並無
    主觀之好惡，更無任何怨隙，於本院作證時亦已依法具結，
    證人應無故入聲明異議人於罪並自陷偽證刑責之動機，亦無
    必要杜撰違規事實而甘冒觸犯偽證罪之風險。是以，證人應
    確實是在看到聲明異議人有上開違規行為才將其之違規行為
    開單舉發，其證詞應堪採信。
五、綜上所述，本件異議人既有前揭之違規事實，原處分機關據
    以援引上開道路交通管理處罰條例第53條第1 項及第63條第
    1項第3款之規定，處異議人罰鍰1千8百元並記違規點數3 點
    ，於法並無不合。本件異議為無理由，應予駁回。
六、據上論斷，應依道路交通案件處理辦法第19條，裁定如主文
    。
中    華    民    國    97    年    6     月    27    日
                  交通法庭  法  官  遲中慧
以上正本證明與原本無異。
如不服本裁定，應於裁定送達後5日內向本院提出抗告狀。
中    華    民    國    97    年    6     月    27    日
                            書記官  柯雅菱


司法院資訊處製作；財團法人民間司法改革基金會備份。
